# 处置子公司股权，合并报表问题

提问人：¤飞 同小可 ¤ 时间：2022-06-27 10:48:55
请教陈老师：
子公司B，注册资本 100 万，母公司A出资 70 万，个人出资 30 万，均以现金方式实缴出资。
2022.6月，母公司无偿转让35%的股份给子公司个人股东；此时点子公司B实收资本 100 万，未分配利润-150万
请问母公司A单体及合并报表如何处理？

回答人：chenyiwei
为何无偿转让？转让时点标的股份公允价值多大？要考虑是否构成股份支付或者属于权益性交易等问题。